臺灣臺南地方法院刑事判決
111年度訴字第1007號
公  訴  人  臺灣臺南地方檢察署檢察官
被      告  陳億鴻



指定辯護人  本院公設辯護人沈安琪  

上列被告因違反毒品危害防制條例案件，經檢察官提起公訴（11
1年度偵字第10245號），本院判決如下：
    主  文
陳億鴻販賣第二級毒品，處有期徒刑參年陸月。
未扣案蘋果牌手機壹支（門號0000000000號SIM卡1張），沒收；
未扣案犯罪所得新臺幣參仟元沒收，如全部或一部不能沒收或不
宜執行沒收時，均追徵其價額。  
    事  實
一、陳億鴻明知甲基安非他命為毒品危害防制條例列管之第二級
    毒品，不得販賣，仍意圖牟利，基於販賣第二級毒品之犯意
    ，而利用其大量取得毒品價錢後得以較低廉價格販售於施用
    毒品施用者之方式圖利，於民國110年2月10日晚間7時21分許
    ，持用0000000000號行動電話，與張劭捷所持用00000000000
    號行動電話聯繫，雙方相約於位在臺南市○○區○○00號之0K便利商
    店前交易，嗣於同日晚間7時50分至8時許，2人依約前往上址
    ，陳億鴻即將甲基安非他命1小包販賣交付張劭捷，並向張
    劭捷收取原價新臺幣（下同）3,000元，當場銀貨兩訖。嗣經
    員警持本院核發之搜索票於110年2月25日7時22分許，至張
    紹捷位於臺南市○○區○○里○○00號住處執行搜索，並得其同意
    ，在其停放於嘉義縣○○○○道○○○○號碼000-00號大貨車內，扣
    得吸食器1組及甲基安非他命殘渣袋9包，而查獲張紹捷涉嫌
    施用第二級毒品甲基安非他命，並供出毒品來源為陳億鴻後
    ，循線查獲上情。  
二、案經臺南市政府警察局第五分局移送臺灣臺南地方檢察署檢
    察官偵查起訴。
    理  由
壹、程序部分
一、按被告以外之人於審判外之言詞或書面陳述，除法律有規定
    者外，不得作為證據，刑事訴訟法第159 條第1 項固有明文
    。然被告以外之人於審判外之陳述，雖不符前4 條之規定，
    而經當事人於審判程式同意作為證據，法院審酌該言詞陳述
    或書面陳述作成時之情況，認為適當者，亦得為證據；又當
    事人、代理人或辯護人於法院調查證據時，知有第159條第1
     項不得為證據之情形，而未於言詞辯論終結前聲明異議者
    ，視為有前項之同意，此觀刑事訴訟法第159 條之5 之規定
    甚明。經查，本案證人張劭捷、陳柏佑於警詢時所為之陳述
    屬於被告以外之人於審判外所為之陳述，惟本院準備程序及
    審理中，經提示其等警詢陳述並告以要旨，且由被告、辯護
    人表示意見。檢察官、被告及辯護人於本院準備程序及審判
    期日中，均表示同意證人之證詞經法院審理、調查部分作為
    證據而不予爭執，且迄至言詞辯論終結前亦未再聲明異議，
    本院審酌上開證據資料製作時之情況，尚無違法不當及證明
    力明顯過低之瑕疵，亦認為以之作為證據應屬適當，揆諸前
    開規定，爰逕依刑事訴訟法第159條之5規定，認均有證據能
    力。
二、本案所引用之如附表一所示之非供述證據，查無違反法定程
    序取得之情事，檢察官、被告及其辯護人於本院調查證據時
    ，亦均不爭執該等證據能力，依刑事訴訟法第158條之4反面
    解釋及第159條之4之規定，均有證據能力。
貳、實體部分
一、訊據被告對於上揭時間、地點，交付第二級毒品甲基安非他
    命予張劭捷，並收取現金3000元等販賣第二級毒品之犯行，
    於檢察官偵查中及本院準備、審理程序時，均坦承不諱，核
    與證人張劭捷、陳柏佑於警詢、檢察官偵查、本院之證述均
    相符。再本案查獲經過為：員警持本院核發之搜索票於110
    年2月25日7時22分許，至張紹捷位於臺南市○○區○○里○○00號
    住處執行搜索；並得其同意，在其停放嘉義縣○○○○道○○○○號
    碼000-00號大貨車內，查獲吸食器1組及甲基安非他命殘渣
    袋9包，而該殘渣袋經檢驗確認含有第二級毒品甲基安非他
    命，有高雄市立凱旋醫院濫用藥物成品檢驗鑑定書可憑(參
    本院110年度原簡字第22號刑事簡易判決，偵二卷第71至74
    頁)。另被告於本院準備程序時，坦承本件販賣毒品之得以
    獲利之方式，乃因其向上游大量購買毒品，得以較低廉之價
    格取得，嗣再以原價販售予張劭捷等情(本院卷第72頁)，足
    見被告確係以有對價之方式，交付毒品予張劭捷，故被告可
    從中賺取價差利潤，其有販賣營利之主觀犯意，至為灼然，
    此部分被告之自白核與事實相符，堪以採信。
二、論罪科刑部分
㈠、核被告所為係犯毒品危害防制條例第4條第2項之販賣二級毒
    品罪。被告販賣前持有毒品之低度行為，應為販賣之高度行
    為所吸收，不另論罪。
㈡、按毒品危害防制條例第17條第2項偵審自白減輕其刑之規定，
    係為鼓勵此類犯罪行為人自白、悔過，並期訴訟經濟、節約
    司法資源而設。此所謂自白乃對於自己之犯罪事實全部或主
    要部分為肯定供述，重點在於事實之供認，而非法律之評價
    ，而同法第4條之販賣毒品罪，係以被告主觀上具有營利之
    意圖，並在客觀上有交付毒品及收取價金之行為，為其主要
    構成要件事實，故不論該自白係出於自動或被動、全部吐實
    或主要部分供明而保留不影響犯罪成立之部分真相、一次或
    多次、自白後有無翻異，苟其於偵查及審判中均有自白，既
    已有助於重要關鍵事實之釐清，即應減輕其刑。查被告於檢
    察官訊問（111年度偵字第10245號卷第67頁）、本院調查、
    審理中坦承販賣毒品予張劭捷，自應依本條項規定減輕其刑
    。
㈢、刑法第59條規定犯罪之情狀可憫恕者，得酌量減輕其刑，而
    所謂「犯罪之情狀」，與刑法第57條規定科刑時應審酌之一
    切情狀，並非截然不同之領域，故於裁判上酌減其刑時，應
    就犯罪一切情狀（包括刑法第57條所列舉之10款事項）予以
    全盤考量，審酌其犯罪有無可憫恕之事由，亦即有無特殊之
    原因與環境，在客觀上足以引起一般同情，以及宣告法定最
    低度刑，是否猶嫌過重等，資為判斷。又同為販賣第二級毒
    品，其原因動機不一，犯罪情節有別，有大盤毒梟，亦有小
    額零星毒販，或僅止於吸毒同儕間互通有無者，惡性及對於
    社會之危害程度明顯不同，但修正後毒品危害防制條例第4
    條第2項處罰此等犯罪，法定最低本刑同為10年以上有期徒
    刑，刑罰甚重，是倘依個案情節，審酌犯罪之一切情狀，認
    有情輕法重情形，在客觀上足以引起一般同情者，當適用刑
    法第59條規定酌減其刑，以符合罪刑相當原則。本院基於前
    開認定，考量被告年紀尚輕，本次交易毒品之數量及價金亦
    不多，惡性難謂重大，另被告雖有違反毒品危害防制條例等
    案件，前經臺灣嘉義地方法院110 年度訴字第554 號刑事判
    決確定在案（現執行中）之紀錄，然被告本次販賣第二級毒
    品予張紹捷之時間係在110 年2 月10日，早於前案販賣毒品
    之時間(110年4月間至7月間)，可見被告為本案犯行前，並
    無其他犯罪紀錄之可言，故該前案紀錄尚難作為本案判斷被
    告素行之考量因子，再被告所犯為法定本刑10年以上有期徒
    刑之罪，即使依上揭毒品危害防制條例第17條第2項減至有
    期徒刑5年，仍屬情輕法重，在客觀上足以引起一般同情，
    確可憫恕，爰依刑法第59條規定酌量遞減其刑，以求個案量
    刑之妥適平衡。
㈣、爰審酌被告明知毒品易染難戒，對身體之危害甚鉅，仍為一
    己私利而恣意販賣第二級毒品，戕害國民健康，助長毒品氾
    濫，對他人、社會均將造成危害；被告本次販賣數量僅有一
    包，且價錢非高，販賣對象為其社交圈之人，未透過網際網
    路對不特定多數人發布販售訊息。又考量被告之年齡、家庭
    狀況未婚無子女、學業高職畢業、工作入監前從事板模等，
    暨其犯罪動機、目的、手段、所生之危害、犯後坦承犯行等
    一切情狀，爰依刑法第57條規定，量處如主文所示之刑。
三、沒收部分
    未扣案被告販賣第二級毒品而獲取之犯罪所得3000元，應依
    刑法第38條之1 第1 項宣告沒收；未扣案蘋果手機壹支（含
    門號0000000000號SIM卡1張）為被告所有供犯罪所用之物品
    ，應依毒品危害防制條例第19條第1 項宣告沒收。惟如全部
    或一部不能沒收或不宜執行沒收時，應分別依刑法第38條之
    1第3項、第38條第4項規定，追徵其價額。
據上論斷，應依刑事訴訟法第299 條第1 項前段，判決如主文。
本案經檢察官許家彰提起公訴，檢察官莊士嶔到庭執行職務。
中　　華　　民　　國　　111 　年　　11 　　月　　29 　日
          刑事第七庭         審判長法　官　陳本良
                                   法  官  陳貽明
                                   法  官  鄧希賢          
以上正本證明與原本無異
如不服本判決應於收受本判後20日內向本院提出上訴書狀，並應
敘述具體理由。其未敘述上訴理由者，應於上訴期間屆滿後20日
內向本院補提理由書狀（均須按他造當事人之人數附繕本）「切
勿逕送上級法院」。
  　　　　　　　　　　　　　　　    書記官　曾詩珊

中　　華　　民　　國　　111 　年　　11　　月　　29　　日
附表一：非供述證據　
編 號 筆錄內容(出處) 1 陳億鴻之指認犯罪嫌疑人紀錄表 (警卷第11至12頁；同偵一卷第95至96頁) 2 陳柏佑之指認犯罪嫌疑人紀錄表 (警卷第19至20頁) 3 張紹捷之指認犯罪嫌疑人紀錄表 (警卷第31至32頁；同偵一卷第23至24頁) 4 現場照片6張 (警卷第33至36頁；同警卷第47頁、偵一卷第69至71頁) 5 張紹捷指認陳億鴻駕駛之車輛照片 (警卷第39頁；同偵一卷第27頁) 6 張紹捷提供之其交付毒品款項予陳柏佑照片4張 (警卷第41頁；同警卷第21頁、偵一卷第29頁) 7 臺南市政府警察局第五分局調取票聲請書及0000000000號門號雙向通聯紀錄 (警卷第43至45頁) 8 臺南市政府警察局第五分局偵查隊偵查報告 (偵一卷第5至10頁) 9 本院110年聲搜字第210號搜索票 (偵一卷第43頁) 10 【扣押手機】臺南市政府警察局第五分局搜索扣押筆錄、扣押物品目錄表及扣押物收據 (偵一卷第45至51頁) 11 張紹捷之自願受搜索同意書 (偵一卷第53頁) 12 【扣押毒品】臺南市政府警察局第五分局搜索扣押筆錄、扣押物品目錄表及扣押物收據 (偵一卷第55至61頁) 13 張紹捷受搜索之現場蒐證及扣案物照片 (偵一卷第63至67頁) 14 臺南市政府警察局第五分局偵查隊警員張皓翔之111年1月28日職務報告 (偵一卷第87頁) 15 臺南市政府警察局第五分局偵查隊警員張皓翔之111年5月2日職務報告及報告書 (偵一卷第103至109頁) 16 本院110年度原簡字第22號刑事簡易判決 (偵二卷第71至74頁) 17 臺灣臺南地方檢察署檢察官110年度偵字第13404號聲請簡易判決處刑書 (偵二卷第75至76頁) 18 陳柏佑之臺灣臺南地方檢察署檢察官111年度偵字第10245號不起訴處分書 (偵二卷第79至81頁)